【裁判字號】    90,易,165
【裁判日期】    900227
【裁判案由】    竊盜
【裁判全文】
臺灣高雄地方法院刑事判決                            九十年度易字第一六五號
    公  訴  人  臺灣高雄地方法院檢察署檢察官
    被      告  甲○○
右列被告因竊盜案件，經檢察官提起公訴（八十九年度偵字第二七七二０號），本院
判決如左：
    主  文
甲○○共同竊盜，處拘役參拾日，如易科罰金，以參佰元折算壹日。
    事  實
一、甲○○與年籍不詳綽號「老仔」之成年男子二人共同基於意圖為自己不法所有之
    犯意聯絡，於民國八十九年十二月七日下午四時許，在高雄縣林園鄉○○○路二
    六八號前，竊取乙○○所有之鐵管乙支（價值約新台幣三千元），得手後並將該
    支鐵管置放在其所有車牌號碼ＭＨＳ─五七二號重型機車上，欲行變賣後朋分價
    金，嗣經乙○○發現報警，在高雄縣林園鄉○○村○○○路二六一號前為警查獲
    ，並扣得鐵管一支。
二、案經高雄縣警察局林園分局報告台灣高雄地方法院檢察署檢察官偵查起訴。
    理  由
一、訊據被告甲○○矢口否認有何竊盜犯行，辯稱：是一老人要伊幫忙搬上車云云。
    惟查：右揭犯罪事實業據被告甲○○於警訊及偵訊中坦承不諱，核與被害人乙○
    ○於警訊中之指訴相符，且被告為警查獲時並當場扣得鐵管一支，有贓物認領保
    管收據乙紙附卷可資佐證，其事後翻異前供，顯係卸責之詞，不足採信。本件事
    證明確，被告犯行堪以認定，應依法論科。
二、按被告行為後，刑法第四十一條已於九十年一月十日公布施行，於同年月十二日
    生效，比較新舊法，其易科罰金之要件，以新法較有利於被告，依刑法第二條第
    一項前段之規定，自應適用修正後之刑法第四十一條，為其易科罰金之要件。核
    被告所為，係犯刑法第三百二十條第一項之竊盜罪。被告甲○○與不詳姓名綽號
    「老仔」之成年男子間，有犯意之聯絡及行為之分擔，均為共同正犯。被告前曾
    有多次竊盜前科，雖有台灣高等法院被告全國前案紀錄表一份在卷可參，然其為
    有重度智障之人，此亦有中華民國殘障手冊在卷可按，其智識程度顯然較常人為
    低，審酌被告犯罪之動機、目的、手段，其品性、生活狀況、智識程度、犯罪所
    生之損害，及犯罪後態度等一切情狀，量處如主文所示之刑，並諭知易科罰金之
    折算標準，以資懲儆。
據上論斷，應依刑事訴訟法第二百九十九條第一項前段、刑法第二十八條、第三百二
十條第一項、第二條第一項前段、第四十一條第一項、罰金罰鍰提高標準條例第一條
前段、第二條，判決如主文。
本案經檢察官葉清財到庭執行職務。
中      華      民      國    九  十    年      二      月    二十七    日
                                  臺灣高雄地方法院刑事第三庭
                                      法  官  葉  啟  洲
右正本證明與原本無異。
如不服本判決，應於判決送達後十日內，向本院提出上訴狀。
                                      書記官  盧  雅  婷
中      華      民      國    九  十    年      二      月    二十七    日
附錄本判決之論罪法條：
刑法第三百二十條第一項
意圖為自己或第三人不法之所有，而竊取他人之動產者，為竊盜罪，處五年以下有期
徒刑、拘役或五百元以下罰金。


司法院資訊處製作；財團法人民間司法改革基金會備份。
